Images des répertoires du notaire Gervais Manchon pour l'étude X
Archives nationales de France
Images des répertoires du notaire Gervais Manchon pour l'étude X
1er juillet 1643 - 4 mars 1656
MC/RE/X/2-MC/RE/X/3
Etude X; Manchon, Gervais
2 registres
Archives nationales de France
Les documents peuvent être librement reproduits à usage privé du copiste, dans le respect des textes relatifs à la réutilisation des informations publiques.
Répertoires entrés aux Archives nationales en 1935
Images des répertoires de l'étude X
Archives de l'étude X
répertoire d'officier public ministériel
- Répertoire chronologique pour la période du 1er juillet 1643 au 30 décembre 1647, 1er juillet 1643 - 30 décembre 1647; MC/RE/X/2; Un registre de 93 feuillets de papier manuscrits, hauteur 32,2 x largeur 21,2 cm. Le registre est en bon état.
  Registre folioté en 2003 (foliotation non visible à l'écran)
  Le répertoire contient les informations suivantes: 1. la date de l'acte; 2. la nature de l'acte passé en minute; 3. les noms et prénoms des parties.
  répertoire
  - Liste chronologique unique de minutes pour la période du 1er juillet au 31 décembre 1643, 1er juillet - 31 décembre 1643; 1 r°-13 r°; 13 feuillets
  - Liste chronologique unique des minutes pour la période du 2 janvier au 31 décembre 1644, 2 janvier - 31 décembre 1644; 13 r°-32 v°; 20 feuillets
  - Liste chronologique unique des minutes pour la période du 1er janvier au 29 décembre 1645, 1er janvier - 29 décembre 1645; 32 v°-56 v°; 25 feuillets
  - Liste chronologique unique des minutes pour la période du 1er janvier au 31 décembre 1646, 1er janvier - 31 décembre 1646; 56 v°-74 v°; 19 feuillets
  - Liste chronologique unique des minutes pour la période du 1er janvier au 30 décembre 1647, 1er janvier - 30 décembre 1647; 74 v°-93 r°; 20 feuillets
- Répertoire chronologique pour la période du 1er janvier 1648 au 4 mars 1656, 1er janvier 1648 - 4 mars 1656; MC/RE/X/3; Un registre de 185 feuilletsde papier manuscrits,hauteur 34,5 x largeur 21 cm.Le registre est en bon état, mais la reliure est endommagée.
  - Liste chronologique unique des minutes pour la période du 1er janvier au 31 décembre 1648, 1er janvier - 31 décembre 1648; 1 r°-18 r°; 18 feuillets
  - Liste chronologique unique des minutes pour la période du 4 janvier au 31 décembre 1649, 4 janvier - 31 décembre 1649; 18 r°-40 r°; 23 feuillets
  - Liste chronologique unique des minutes pour la période du 3 janvier au 31 décembre 1650, 3 janvier - 31 décembre 1650; 40 v°-60 v°; 21 feuillets
  - Liste chronologique unique des minutes pour la période du 2 janvier au 30 décembre 1651, 2 janvier - 30 décembre 1651; 60 v°-80 v°; 21 feuillets
  - Liste chronologique unique des minutes pour la période du 1er janvier au 30 décembre 1652, 1er janvier - 30 décembre 1652; 80 v°-97 v°; 18 feuillets
  - Liste chronologique unique des minutes pour la période du 2 janvier au 31 décembre 1653, 2 janvier - 31 décembre 1653; 98 r°-126 r°; 29 feuillets
  - Liste chronologique unique des minutes pour la période du 1er janvier au 30 décembre 1654, 1er janvier - 30 décembre 1654; 126 r°-151 r°; 26 feuillets
  - Liste chronologique unique des minutes pour la période du 1er janvier au 31 décembre 1655, 1er janvier - 31 décembre 1655; 151 v°-182 v°; 32 feuillets
    les actes du mois de janvier portés sur le f° 159 v° ont été rayés et se retrouvent aux f° 151 v°-152 r°
  - Liste chronologique unique des minutes pour la période du 3 janvier au 4 mars 1656, 3 janvier - 4 mars 1656; 182 v°-185 r°; 4 feuillets